臺灣士林地方法院刑事判決
111年度簡字第155號
公  訴  人  臺灣士林地方檢察署檢察官
被      告  簡聖峰


選任辯護人  徐嘉翊律師
            陳守煌律師
            李依蓉律師
上列被告因傷害案件，經檢察官提起公訴（109年度偵字第10321
號、第11700號），被告於準備程序中自白犯罪（109年度訴字第
538號），本院認為宜以簡易判決處刑，不經通常審理程序，逕
以簡易判決處刑如下：
    主  文
丙○○犯傷害罪，處拘役參拾日，如易科罰金，以新臺幣壹仟元折
算壹日。
    事實及理由
一、丙○○為址設臺北市○○區○○路0段0號之皇廷煨湯餐廳(下稱皇
    廷餐廳，登記負責人為乙○○)之員工，潘仁順（由本院另行
    審結）則自稱係「祭祀公業潘進行」(下稱祭祀公業)所屬之
    派下員，郭川上前向祭祀公業承租臺北市○○區○○段0○段000
    地號土地(下稱系爭土地)，與乙○○於系爭土地上共同經營皇
    廷餐廳使用。潘仁順因認郭川上未完全給付系爭土地租金，
    而於民國109年5月10日13時12分許至15時27分許接續致電郭
    川上請求郭川上支付系爭土地租金未果，遂於同日16時36分
    許，駕駛車牌號碼00-0000號自用小客車(下稱系爭小客車)
    前往皇廷餐廳，欲質問郭川上，經丙○○告知老闆不在店內，
    潘仁順心生不滿，進入皇廷餐廳內表示如果老闆不出現欲砸
    店，丙○○見狀遂持球棒要求潘仁順離開，潘仁順自皇廷餐廳
    側門離去後，復於同日16時43分許駕駛系爭小客車朝丙○○站
    立之方向行駛，丙○○見狀立即閃避而未遭撞擊。詎丙○○因遭
    潘仁順作勢衝撞心生不滿，竟於同日16時44分許，先上前將
    潘仁順拖離系爭小客車駕駛座，復基於傷害之犯意，徒手毆
    打潘仁順頭部，致潘仁順受有頭皮鈍傷（起訴書誤載為頭部
    鈍傷）之傷害。嗣經皇廷餐廳報警處理，為警循線查獲。
二、上開事實，業據被告丙○○於本院準備程序中坦承不諱，核與
    證人即告訴人潘仁順於警詢、偵查中之證述大致相符，並有
    長庚醫療財團法人桃園長庚紀念醫院109年5月10日診斷證明
    書可稽；復經本院勘驗現場監視器錄影畫面無訛，有本院勘
    驗筆錄及附件在卷可佐，足證被告之自白與事實相符。至於
    告訴人另主張被告受乙○○指使持球棒毆打其頭部已涉殺人未
    遂云云。惟被告係徒手毆打告訴人乙節，業經告訴人於偵查
    中證述明確（見臺灣士林地方檢察署109年度偵第10321號卷
    第425頁）；監視錄影畫面亦查無被告持球棒毆打告訴人頭
    部之情，告訴人此部分主張顯與客觀事證不符；又被告既係
    徒手毆打告訴人而未使用兇器，告訴人所受傷害復僅為頭皮
    鈍傷，足見被告確無殺人之故意，客觀上亦無殺人行為甚明
    ，告訴人主張實難採憑。綜上，本案事證明確，被告犯行洵
    堪認定，應依法論科。
三、核被告所為，係犯刑法第277條第1項之傷害罪。爰審酌被告
    之犯罪動機，雖係因遭告訴人駕車作勢衝撞而起，然其動手
    傷害告訴人仍屬不該；衡以其犯後坦承犯行、未賠償告訴人
    之犯後態度，且無前科，素行良好，有臺灣高等法院被告前
    案紀錄表在卷可按，復參酌其犯罪之動機、目的、手段、情
    節、告訴人所受傷勢，及被告自陳高職畢業之教育程度、目
    前從事餐廳外包工作、月薪約新臺幣2萬5,000元，尚需扶養
    母親及2名未成年子女之家庭生活經濟狀況【見本院109年度
    訴字第538號卷（下稱本院卷）第256頁】等一切情狀，量處
    如主文所示之刑，並諭知易科罰金之折算標準，以資警惕。
四、至被告、辯護人另於本院審理時請求為緩刑之宣告部分。查
    被告未曾因故意犯罪受有期徒刑以上刑之宣告，有臺灣高等
    法院被告前案紀錄表附卷可考（見本院卷第15頁），雖符合
    刑法第74條第1項第1款宣告緩刑之要件，惟審酌被告未與告
    訴人達成和解或取得原諒，本件無暫不執行刑罰為適當之情
    形，爰不予緩刑之宣告，併此敘明
五、依刑事訴訟法第449條第2項、第3項、第454條第2項，逕以
    簡易判決處刑如主文。
六、如不服本判決，得自收受送達之翌日起20日內向本院提出上
    訴狀，上訴於本院第二審合議庭（須附繕本）。
本案經檢察官甲○○提起公訴，檢察官吳昭瑩、林在培到庭執行職
務。 
中　　華　　民　　國　111 　年　　8 　　月　　18 　 　日
                  刑事第一庭　法  官 鍾  晴
以上正本證明與原本無異。
如不服本判決應於收受送達後20日內向本院提出上訴書狀，並應
敘述具體理由。其未敘述上訴理由者，應於上訴期間屆滿後20日
內向本院補提理由書（均須按他造當事人之人數附繕本）「切勿
逕送上級法院」。
因疫情而遲誤不變期間，得向法院聲請回復原狀。
                              書記官  李欣頻　　
中　　華　　民　　國　　111 　年　　8 　　月　　18　　日
刑法第277條
傷害人之身體或健康者，處五年以下有期徒刑、拘役或五十萬元
以下罰金。
犯前項之罪，因而致人於死者，處無期徒刑或七年以上有期徒刑
；致重傷者，處三年以上十年以下有期徒刑。